Inventaris van het archief van de Sector Commissie Onderwijs Personeel (SCOP) en taakvoorganger en het Werkgeversoverleg Onderwijs (WGO) van het ministerie van Onderwijs, Cultuur en Wetenschap, 1994-2013
Nationaal Archief, Den Haag
- Sector Commissie Onderwijspersoneel (SCOP) en taakvoorganger, A.
  - Stukken van bijzondere aard, A.2.
    - Taakuitvoering, A.2.1.
      - Georganiseerd overleg, A.2.1.1.
        - Overlegdossiers per jaar, A.2.1.1.2.
          - 1996, A.2.1.1.2.03.
            - Faciliteitenregeling anderstalige leerlingen, 1996; 210; omslag
            - Formatiebudgetsysteem, 1996; 211; omslag
            - Formatieregeling primair onderwijs, 1996; 212; stuk
            - Functiewaardering, 1996; 213; omslag
            - Fusie en splitsing van scholen, 1996; 214; omslag
            - Gemeentelijke onderwijsachterstandsbeleid, 1996; 215; omslag
            - Hoger onderwijs en onderzoeksplan, 1996; 216; omslag
            - Interimwet op het speciaal onderwijs en het voortgezet speciaal onderwijs, 1996; 217; stuk
            - Jubileumgratificatie, 1996; 218; omslag
            - Middelbaar- hoger en wetenschappelijk onderwijs, 1996; 219; omslag
            - Opfrisverlof, 1996; 220; omslag
            - Rechtspositie onderwijsassistenten en klassenassistenten, 1996; 221; stuk
            - Rechtspositiebesluit - Wet voortgezet onderwijs, 1996; 222; omslag
            - Rechtspositiebesluit lager- en kleuter onderwijs, 1996; 223; omslag
            - Rechtspositiebesluit onderwijs, 1996; 224; pak
            - Rechtspositiereglement academische ziekenhuizen, 1996; 225; stuk
            - Rechtspositiereglement wetenschappelijk onderwijs en onderzoek, 1996; 226; omslag
            - Regeling van de minister van Algemene Zaken inzake het Besluit aanwijzingen voor convenanten, 1996; 227; omslag
            - Sabbatsverlof, 1996; 228; omslag
            - Salarissen, 1996; 229; omslag
            - Scholenpanel, 1996; 230; stuk
            - Tripartiete werkgroep 'De jaren tellen', 1996; 231; omslag
              Nota bene: zie ook G.1.17
            - Vakbondsfaciliteiten, 1996; 232; omslag
            - Verlofregelingen, 1996; 233; omslag
            - Vrouwelijk onderwijspersoneel (emancipatie), 1996; 234; omslag
            - Wachtgeld en (of) ontslagregelingen, 1996; 235-241; 2 omslagen en 5 pakken
              - Briefnummer 96.00551 1996, 235
              - Briefnummers 1996 tot en met 96.00141 1996, 236
              - Briefnummers 96.00142 tot en met 96.00279 1996, 237
              - Briefnummers 96.00294 tot en met 96.00448 1996, 238
              - Briefnummers 96.00456 tot en met 96.00549 1996, 239; omslag
              - Briefnummers 96.00563 tot en met 96.00713 1996, 240
              - Zonder briefnummers 1996, 241; omslag
            - Werkgelegenheid en arbeidsmarkt, 1996; 242; omslag
            - Werkgelegenheidsimpuls onderwijs, 1996; 243; stuk
            - Wet educatie beroepsonderwijs, 1996; 244; omslag
            - Wet hoger onderwijs en wetenschappelijk onderzoek, 1996; 245; pak
            - Wet op de expertisecentra, 1996; 246; omslag
            - Wet op de onderwijsverzorging, 1996; 247; omslag
            - Wet op het primair onderwijs, 1996; 248; omslag
            - Wet op het voortgezet onderwijs, 1996; 249; omslag
            - Wet op het wetenschappelijk onderwijs, 1996; 250; omslag
            - Wet op medezeggenschap in het onderwijs, 1996; 251; omslag
            - Wijzing van het Besluit buitengewoon onderwijs, 1996; 252; stuk
              Nota bene: zie ook dn.241
          - 1997, A.2.1.1.2.04.
            - Arbeidsduurverkorting, 1997; 253; omslag
            - Arbeidsmarkt en opleidingsfonds, 1997; 254; omslag
            - Arbeidsomstandighedenbesluit onderwijs, 1997; 255; omslag
            - Arbeidsongeschiktheid, 1997; 256; stuk
            - Arbeidsvoorwaardenbeleid sector Onderwijs en Wetenschappen 1995 - 1996, 1997; 257-258; 2 pakken
              - Briefnummers 1997 tot en met 97.00260 1997, 257
              - Briefnummers 97.00261 tot en met 97.00704 1997, 258
            - Arbeidsvoorwaardenbeleid sector Onderwijs en Wetenschappen 1996 - 1998, 1997; 259; omslag
            - Begroting ministerie van OCenW 1997 (Arbeidsmarkteffectrapportage), 260-261; 1 omslag en 1 pak
              - 1997, deel 1, 260
              - 1997, deel 2, 261; pak
            - Besluit bedrijfshulpverlening arbeidsomstandighedenwet, 1997; 262; stuk
            - Besluit buitengewoon onderwijs, 1997; 263; omslag
            - Bevordering arbeidsparticipatie ouderen, 1997; 264; omslag
            - Commissies van beroep, 1997; 265; omslag
            - Convenant I ter verbetering van de positie van het onderwijs en het daarin werkzame onderwijspersoneel, 1997; 266; omslag
            - Convenant II ter verbetering van de structuur van de arbeidspositie van het onderwijspersoneel, 1997; 267; omslag
            - Decentralisatie van arbeidsvoorwaarden, 1997; 268; omslag
            - Documentair informatiesysteem arbeidsvoorwaarden en -verhoudingen, 1997; 269; omslag
            - Faciliteitenregeling anderstalige leerlingen, 1997; 270; stuk
            - Financiële arbeidsvoorwaarden, 1997; 271; stuk
            - Formatieregeling primair onderwijs, 1997; 272; omslag
            - Fusie en splitsing van scholen, 1997; 273; stuk
            - Gemeentelijke onderwijsachterstandsbeleid, 1997; 274; omslag
            - Hoger onderwijs en onderzoeksplan, 1997; 275; omslag
            - Interimwet op het speciaal onderwijs en het voortgezet speciaal onderwijs, 1997; 276; omslag
            - Kennisdebat, 1997; 277; omslag
            - Opfrisverlof, 1997; 278; omslag
            - Paramedische zorg bij gehandicapten in het speciaal onderwijs, 1997; 279; omslag
            - Personeelsbeleid, 1997; 280; omslag
            - Plan van aanpak inzake het kunstvakonderwijs, 1997; 281; omslag
            - Rechtspositiebesluit lager- en kleuteronderwijs, 1997; 282; pak
            - Rechtspositiebesluit lager- en kleuteronderwijsrechtspositie, 1997; 283; omslag
            - Rechtspositiebesluit onderwijs, 1997; 284; omslag
            - Sabbatsverlof, 1997; 285; omslag
            - Salarissen, 1997; 286; omslag
            - Sectoralisatie, 1997; 287; omslag
            - Tijdelijke en vaste aanstelling, 1997; 288; stuk
            - Tripartiete werkgroep 'De jaren tellen', 1997; 289; omslag
            - Vakbondsfaciliteiten, 1997; 290; stuk
            - Verlofregelingen, 1997; 291; omslag
            - Wachtgeld en (of) ontslagregelingen, 1997; 292-295; 1 omslag en 3 pakken
              - Briefnummers 1997 tot en met 97.00251 1997, 292
              - Briefnummers 97.00256 tot en met 97.00448 1997, 293
              - Briefnummers 97.00453 tot en met 97.00737 1997, 294
              - Briefnummers 97.00738 tot en met 97.00782 1997, 295; omslag
            - Weer samen naar school, 1997; 296; omslag
            - Werkgelegenheidsimpuls onderwijs, 1997; 297; omslag
            - Wet educatie beroepsonderwijs, 1997; 298; pak
            - Wet hoger onderwijs en wetenschappelijk onderzoek, 1997; 299; stuk
            - Wet op de expertisecentra, 1997; 300; pak
            - Wet op het basisonderwijs, 1997; 301; omslag
            - Wet op het primair onderwijs, 1997; 302-303; 2 pakken
              - Briefnummers 1997 tot en met 97.00638 1997, 302
              - Briefnummers 97.00639 tot en met 97.00781 1997, 303
            - Wet op het voortgezet onderwijs, 1997; 304; omslag
            - Wet op medezeggenschap in het onderwijs, 1997; 305-306; 2 pakken
              - Briefnummers 1997 tot en met 97.00360 1997, 305
              - Briefnummers 97.00366 tot en met 97.00712 1997, 306
          - 1998, A.2.1.1.2.05.
            - Arbeidsduurverkorting, 1998; 307-308; 1 omslag en 1 pak
              - Briefnummers 1998 tot en met 98.0023 1998, 307; pak
              - Briefnummers 98.00237 tot en met 98.00628 1998, 308
            - Arbeidsmarkt en opleidingsfonds, 1998; 309; omslag
            - Arbeidsomstandighedenbesluit onderwijs, 1998; 310; omslag
            - Arbeidsvoorwaardenbeleid sector Onderwijs en Wetenschappen 1995 - 1996, 1998; 311-312; 2 pakken
              - Briefnummers 1998 tot en met 98.00372 1998, 311
              - Briefnummers 98.00381 tot en met 98.00579 1998, 312
            - Arbeidsvoorwaardenbeleid sector Onderwijs en Wetenschappen 1996 - 1998, 313; omslag
            - Arbeidsvoorwaardenbeleid sector Onderwijs en Wetenschappen 1999, 1998; 314; omslag
            - Begroting ministerie van OCenW 1998 (Arbeidsmarkteffectrapportage), 315-317; 2 omslagen en 1 pak
              - 1998, deel 1, 315; pak
              - 1998, deel 2, 316
              - 1998, deel 3, 317
            - Besluit buitengewoon onderwijs, 1998; 318; omslag
            - Besluit werkloosheid onderwijs- en onderzoekpersoneel, 1998; 319; omslag
            - Besteding van de aftoppingsgelden, 1998; 320; omslag
            - Bevordering arbeidsparticipatie ouderen, 1998; 321; omslag
            - Convenant I ter verbetering van de positie van het onderwijs en het daarin werkzame onderwijspersoneel, 1998; 322; omslag
            - Decentralisatie van arbeidsvoorwaarden, 1998; 323; pak
            - Documentair informatiesysteem arbeidsvoorwaarden en -verhoudingen, 1998; 324; omslag
            - Faciliteitenregeling anderstalige leerlingen, 1998; 325; omslag
            - Flexibel pensioen en uittreden, 1998; 326; stuk
            - Flexibiliteit en zekerheid, 1998; 327; omslag
            - Fusie en splitsing van scholen, 1998; 328; omslag
            - Gelijke behandeling, 1998; 329; omslag
            - Gezondheidszorg, 1998; 330; stuk
            - Kennisdebat, 1998; 331; omslag
            - Onderwijsbevoegdheid, 1998; 332; omslag
            - Pensioenen algemeen, 1998; 333; omslag
            - Plan van aanpak inzake het kunstvakonderwijs, 1998; 334; stuk
            - Rechtspositiebesluit lager- en kleuteronderwijs, 1998; 335-336; 1 stuk en 1 omslag
              - 1998, deel 1, 335
              - 1998, deel 2, 336; stuk
            - Rechtspositiebesluit onderwijs, 1998; 337; omslag
            - Rechtspositieregeling tijdens het verlof, 1998; 338; stuk
            - Sabbatsverlof, 1998; 339; omslag
            - Salarissen, 1998; 340; omslag
            - Scholen voor schipperskinderen, 1998; 341; omslag
            - Toetsing van concept regelgeving op leesbaarheid en uitvoerbaarheid door panel van deskundigen onder leiding van Centrale Financiën Instellingen (CFI), 1998; 342; stuk
            - Vakbondsfaciliteiten, 1998; 343; omslag
            - Verlofregelingen, 1998; 344; omslag
            - Vervroegde uittreding, 1998; 345; omslag
            - Voorbereidend beroepsonderwijs, 1998; 346; omslag
            - Wachtgeld en (of) ontslagregelingen, 1998; 347-350; 1 omslag en 3 pakken
              - Briefnummers 1998 tot en met 98.00117 1998, 347
              - Briefnummers 98.00128 tot en met 98.00316 1998, 348
              - Briefnummers 98.00318 tot en met 98.00536 1998, 349
              - Briefnummers 98.00542 tot en met rest 1998 1998, 350; omslag
            - Werkgelegenheidsimpuls onderwijs, 1998; 351; omslag
            - Wet educatie beroepsonderwijs, 1998; 352; omslag
            - Wet op de expertisecentra, 1998; 353; pak
            - Wet op de onderwijsverzorging, 1998; 354; omslag
            - Wet op het basisonderwijs, 1998; 355; omslag
            - Wet op het primair onderwijs 1998, 356-359; 1 omslag en 3 pakken
              - Briefnummers 98.00008 tot en met 98.00123 1998, 356
              - Briefnummers 98.00137 tot en met 98.00343 1998, 357
              - Briefnummers 98.00361 tot en met 98.00537 1998, 358
              - Briefnummers 98.00585 tot en met 98.00606 1998, 359; omslag
            - Wet op het voortgezet onderwijs, 1998; 360; omslag
            - Wet op medezeggenschap in het onderwijs, 1998; 361; omslag
            - Ziektekosten, 1998; 362; omslag
          - 1999, A.2.1.1.2.06.
            - Arbeidsduurverkorting, 1999; 363; omslag
            - Arbeidsmarkt en opleidingsfonds, 1999; 364; stuk
            - Arbeidsvoorwaardenbeleid sector Onderwijs en Wetenschappen 1999, 365-367; 3 pakken
              - Briefnummers 1999 tot en met 99.00276 1999, 365
              - Briefnummers 99.00304 tot en met 99.00478 1999, 366
              - Briefnummers 99.00451 tot en met 99.00655 1999, 367
            - Begeleidingswerkgroep Budgettering Wachtgelden Voortgezet Onderwijs, 1999; 368; omslag
            - Begroting ministerie van OCenW 1999 (Arbeidsmarkteffectrapportage), 369-370; 1 omslag en 1 pak
              - 1999, deel 1, 369; pak
              - 1999, deel 2, 370
            - Besluit werkloosheid onderwijs- en onderzoekpersoneel, 1999; 371; omslag
            - Bevordering arbeidsparticipatie ouderen, 1999; 372; omslag
            - Commissies van beroep, 1999; 373; omslag
            - Convenant I ter verbetering van de positie van het onderwijs en het daarin werkzame onderwijspersoneel, 1999; 374; pak
            - Convenant II ter verbetering van de structuur van de arbeidspositie van het onderwijspersoneel, 1999; 375; omslag
            - Decentralisatie arbeidsvoorwaarden, 1999; 376; pak
            - Faciliteitenregeling anderstalige leerlingen, 1999; 377; omslag
            - Financiële arbeidsvoorwaarden, 1999; 378; omslag
            - Flexibel pensioen en uittreden, 1999; 379; omslag
            - Gelijke behandeling, 1999; 380; omslag
            - Georganiseerd overleg van de SCOW, 1999; 381; omslag
            - Gezondheidszorg, 1999; 382; omslag
            - Kennisdebat, 1999; 383; omslag
            - Middelbaar- hoger en wetenschappelijk onderwijs, 1999; 384; stuk
            - Mobiliteit en scholing van onderwijspersoneel, 1999; 385; omslag
            - Onderzoek taakbelasting, 1999; 386-388; 3 pakken
              - Briefnummers 99.00399 tot en met 99.00415 1999, 386
              - Briefnummers 99.00416 tot en met rest 1999 1999, 387
              - Briefnummers1999 tot en met 99.00398 1999, 388
            - Pc-privéregeling in het primair onderwijs, 1999; 389; omslag
            - Pensioenen algemeen, 1999; 390; omslag
            - Rechtspositiebesluit lager- en kleuteronderwijs, 1999; 391; omslag
            - Rechtspositiebesluit onderwijs, 1999; 392; pak
            - Rechtspositieregeling tijdens het verlof, 1999; 393; omslag
            - Sociale zekerheid, 1999; 394; omslag
            - Vakbondsfaciliteiten, 1999; 395; omslag
            - Verlofregelingen, 1999; 396; omslag
            - Wachtgeld en (of) ontslagregelingen, 1999; 397-399; 1 omslag en 2 pakken
              - Briefnummers 1999 tot en met 99.00293 1999, 397
              - Briefnummers 99.00294 tot en met 99.00516 1999, 398
              - Briefnummers 99.00517 tot en met 99.00659 1999, 399; omslag
            - Weer samen naar school, 1999; 400; omslag
            - Werkgelegenheid en arbeidsmarkt, 1999; 401; pak
            - Werkgelegenheidsimpuls onderwijs, 1999; 402; omslag
            - Wet educatie beroepsonderwijs, 1999; 403; stuk
            - Wet op de expertisecentra, 1999; 404; omslag
            - Wet op het basisonderwijs, 1999; 405; stuk
            - Wet op het primair onderwijs, 1999; 406; omslag
            - Wijziging van het Rechtspositiebesluit onderwijs (Bezem-Koninklijk Besluit), 1999; 407; omslag
            - Ziektekosten, 1999; 408-409; 1 omslag en 1 pak
              - Briefnummers 1999 tot en met 99.00578 1999, 408; pak
              - Briefnummers 99.00637 tot en met rest 1999 1999, 409
          - 2000, A.2.1.1.2.07.
            - Arbeidsduurverkorting, 2000; 410; stuk
            - Arbeidsvoorwaardenbeleid sector Onderwijs en Wetenschappen, 2000; 411-412; 1 omslag en 1 pak
              - 2000, deel 1, 411
              - 2000, deel 2, 412; pak
            - Arbeidsvoorwaardenbeleid sector Onderwijs en Wetenschappen 2000 - 2001, 413-415; 1 omslag en 2 pakken
              - Briefnummers 00.00361 tot en met 00.00527, 413
              - Briefnummers 00.00535 tot en met 00.00574, 414; omslag
              - Briefnummers 2000 tot en met 00.00352, 415
            - Begeleidingswerkgroep Budgettering Wachtgelden Voortgezet Onderwijs, 2000; 416; omslag
            - Begroting ministerie van OCenW 1999 (Arbeidsmarkteffectrapportage), 2000; 417-418; 1 omslag en 1 pak
              - 2000, deel 1, 417
              - 2000, deel 2, 418; pak
            - Besluit werkloosheid onderwijs- en onderzoekpersoneel, 2000; 419; omslag
            - Bevordering arbeidsparticipatie ouderen, 2000; 420; stuk
            - Convenant I ter verbetering van de positie van het onderwijs en het daarin werkzame onderwijspersoneel, 2000; 421-422; 1 omslag en 1 pak
              - Briefnummers 00.00478 tot en met 00.00607 2000, 421
              - Briefnummers 2000 tot en met 00.00485 2000, 422; pak
            - Decentralisatie arbeidsvoorwaarden, 2000; 423; omslag
            - Documentair informatiesysteem arbeidsvoorwaarden en arbeidsverhoudingen, 2000; 424; omslag
            - Faciliteitenregeling anderstalige leerlingen, 2000; 425; stuk
            - Financiële arbeidsvoorwaarden, 2000; 426; omslag
            - Flexibel pensioen en uittreden, 2000; 427; omslag
            - Formatieregelingen, 2000; 428; stuk
            - Gelijke behandeling, 2000; 429; omslag
            - Gemeentelijke onderwijs achterstandsbeleid, 2000; 430; omslag
            - Georganiseerd overleg van de SCOW, 2000; 431; omslag
            - Hoger onderwijs en onderzoeksplan, 2000; 432; omslag
            - Onderwijs ondersteunend personeel, 2000; 433; pak
            - Pc-privéregeling in het primair onderwijs, 2000; 434; stuk
            - Pensioenen algemeen, 2000; 435; omslag
            - Rechtspositiebesluit onderwijs, 2000; 436; omslag
            - Sectoralisatie, 2000; 437; omslag
            - Sociale zekerheid, 2000; 438; omslag
            - Subsidie additionele jongerenbanen - regeling, 2000; 439; omslag
            - Vakbondsfaciliteiten, 2000; 440; stuk
            - Verlofregelingen, 2000; 441; omslag
            - Wachtgeld en (of) ontslagregelingen, 2000; 442-444; 3 pakken
              - Briefnummers 00.00168 tot en met 00.00357 2000, 442
              - Briefnummers 00.00390 tot en met 00.00596 2000, 443
              - Briefnummers 2000 tot en met 00.00157 2000, 444
            - Werkgelegenheid en arbeidsmarkt, 2000; 445; omslag
            - Wet op de expertisecentra, 2000; 446; omslag
            - Wet op het primair onderwijs, 2000; 447; omslag
            - Wet op het voortgezet onderwijs, 2000; 448; omslag
            - Wet op medezeggenschap in het onderwijs, 2000; 449; omslag
            - Ziektekosten, 2000; 450; omslag
          - 2001, A.2.1.1.2.08.
            - Arbeidsduurverkorting, 2001; 451; omslag
            - Arbeidstijdenwet, 2001; 452; stuk
            - Arbeidsvoorwaardenbeleid sector Onderwijs en Wetenschappen 1995 - 1996, 2001; 453; omslag
            - Arbeidsvoorwaardenbeleid sector Onderwijs en Wetenschappen 1999, 2001; 454; omslag
              Nota bene: bevat cd-rom
            - Arbeidsvoorwaardenbeleid sector Onderwijs en Wetenschappen 2000 - 2001, 455-456; 2 pakken
              - Briefnummers 01.00010 tot en met 01.00315 2001, 455
              - Briefnummers 01.00328 tot en met 01.00575 2001, 456
            - Begroting ministerie van OCenW 1999 (Arbeidsmarkteffectrapportage), 2001; 457; stuk
            - Begroting ministerie van OCenW 2001 (Arbeidsmarkteffectrapportage), 458-459; 2 omslagen
              - 2001, deel 1, 458
              - 2001, deel 2, 459
            - Besluit werkloosheid onderwijs- en onderzoekpersoneel, 2001; 460; omslag
            - Besluit ziekte en arbeidsongeschiktheid onderwijs- en onderzoekpersoneel, 2001; 461; omslag
            - Bevordering arbeidsparticipatie ouderen, 2001; 462; omslag
            - Convenant I ter verbetering van de positie van het onderwijs en het daarin werkzame onderwijspersoneel, 2001; 463; omslag
            - Decentralisatie arbeidsvoorwaarden, 2001; 464; omslag
            - Decentralisatie arbeidsvoorwaarden sector Beroepsgerichte Volwassenen Educatie 1996 - 1998, 2001; 465; omslag
            - Decentralisatie arbeidsvoorwaarden sector Universiteiten, 2001; 466; omslag
            - Faciliteitenregeling anderstalige leerlingen, 2001; 467; omslag
            - Financiële arbeidsvoorwaarden, 2001; 468; omslag
            - Gelijke behandeling, 2001; 469; omslag
            - Georganiseerd overleg van de SCOW, 2001; 470; omslag
            - Onderwijs ondersteunend personeel, 2001; 471-474; 1 omslag en 3 pakken
              - Briefnummers 2001 tot en met 01.00143 2001, 471
              - Briefnummers 01.00144 tot en met 01.00289 2001, 472
              - Briefnummers 01.00253 tot en met 01.00292 2001, 473
              - Briefnummers 01.00304 tot en met 01.00518 2001, 474; omslag
            - Onderzoek taakbelasting, 2001; 475-477; 3 pakken
              - Briefnummers 2001 tot en met 01.00371 2001, 475
              - Briefnummers 01.00372 tot en met 01.00471 2001, 476
              - Briefnummers 01.00475 tot en met 2001 2001, 477
            - Pensioenen algemeen, 2001; 478; omslag
            - Rechtspositiebesluit onderwijs, 2001; 479; omslag
            - Spaarloonregeling, 2001; 480; omslag
            - Structuur uitvoering werk en inkomen (SUWI), 2001; 481; omslag
            - Subsidie additionele jongerenbanen - regeling, 2001; 482; pak
            - Vakbondsfaciliteiten, 2001; 483; omslag
            - Verlofregelingen, 2001; 484; omslag
            - Verplaatsingskosten, 2001; 485; omslag
            - Vervangingspools, 2001; 486; omslag
            - Wachtgeld en (of) ontslagregelingen, 2001; 487-488; 1 omslag en 1 pak
              - Briefnummers 01.00025 tot en met 01.00348 2001, 487; pak
              - Briefnummerws 01.00453 tot en met 01.00578 2001, 488
            - Weer samen naar school, 2001; 489; omslag
            - Werkgelegenheid en arbeidsmarkt, 2001; 490-491; 1 omslag en 1 pak
              - Briefnummers 01.00414 tot en met 01.00568 2001, 490
              - Briefnummers 2001 tot en met 01.00413 2001, 491; pak
            - Wet op de expertisecentra, 2001; 492; omslag
            - Wet op het primair onderwijs, 2001; 493; omslag
            - Wet op het voortgezet onderwijs, 2001; 494; omslag
            - Wet op medezeggenschap in het onderwijs, 2001; 495; omslag
            - Ziektekosten, 2001; 496; omslag
          - 2002, A.2.1.1.2.09.
            - Arbeidsduurverkorting, 2002; 497; omslag
            - Arbeidstijdenwet, 2002; 498; stuk
            - Arbeidsvoorwaardenbeleid sector Onderwijs en Wetenschappen 2000 - 2001, 2002; 499; omslag
            - Arbeidsvoorwaardenbeleid sector Onderwijs en Wetenschappen 2002 - 2003, 500; omslag
            - Begroting ministerie van OCenW 2002 (Arbeidsmarkteffectrapportage), 501; omslag
            - Besluit werkloosheid onderwijs- en onderzoekpersoneel, 2002; 502; omslag
            - Besluit ziekte en arbeidsongeschiktheid onderwijs- en onderzoekpersoneel, 2002; 503; omslag
            - Bevordering arbeidsparticipatie ouderen, 2002; 504; omslag
            - Convenant I ter verbetering van de positie van het onderwijs en het daarin werkzame onderwijspersoneel, 2002; 505; omslag
            - Decentralisatie arbeidsvoorwaarden, 2002; 506; omslag
            - Decentralisatie arbeidsvoorwaarden sector Beroepsgerichte Volwassenen Educatie 1996 - 1998, 2002; 507; omslag
            - Decentralisatie arbeidsvoorwaarden sector Universiteiten, 2002; 508; omslag
            - Financiële arbeidsvoorwaarden, 2002; 509; omslag
            - Formatiebudgetsysteem, 2002; 510; omslag
            - Functiewaardering, 2002; 511; omslag
            - Gelijke behandeling, 2002; 512; omslag